【裁判字號】    98,上訴,1213
【裁判日期】    981014
【裁判案由】    違反槍砲彈藥刀械管制條例等
【裁判全文】
臺灣高等法院高雄分院刑事判決        98年度上訴字第1212號
                                    98年度上訴字第1213號
上  訴  人
即  被  告  甲○○
                      (
指定辯護人  本院公設辯護人  于欣潔
上列上訴人因違反槍砲彈藥刀械管制條例案件，不服臺灣屏東地
方法院98年度訴字第448 號、第522 號中華民國98年7 月23日第
一審判決（起訴案號：臺灣屏東地方法院檢察署98年度偵字第12
79、2191號），提起上訴，本院判決如下：
    主  文
原判決撤銷。
甲○○未經許可，持有可發射子彈具有殺傷力之槍枝，累犯，處
有期徒刑年陸月，併科罰金新臺幣陸萬元，罰金如易服勞役，
以新臺幣壹仟元折算壹日，扣案仿BERETTA 廠一九三四型半自動
手槍之改造手槍壹支（槍枝管制編號：0000000000號
，含彈匣壹個）沒收之；又未經許可，寄藏可發射子彈具有殺傷
力之槍枝，累犯，處有期徒刑年壹月，併科罰金新臺幣陸萬元
，罰金如易服勞役，以新臺幣壹仟元折算壹日，扣案仿BERETTA
廠九二FS型半自動手槍之改造手槍壹支（槍枝管制編號：000
0000000號，含彈匣壹個）沒收之；又攜帶兇器竊盜，累
犯，處有期徒刑伍月，扣案Ｔ型尖鐵錐壹支沒收之；又攜帶兇器
竊盜，累犯，處有期徒刑伍月，扣案同上Ｔ型尖鐵錐壹支沒收之
；又攜帶兇器竊盜，累犯，處有期徒刑拾月，扣案同上Ｔ型尖鐵
錐壹支沒收之。應執行有期徒刑陸年，併科罰金新臺幣壹拾萬元
，罰金如易服勞役，以新臺幣壹仟元折算壹日，扣案仿BERETTA
廠一九三四型半自動手槍之改造手槍壹支（槍枝管制編號：00
00000000號，含彈匣壹個）、仿BERETTA 廠九二FS型半
自動手槍之改造手槍壹支（槍枝管制編號：000000000
0號，含彈匣壹個）、Ｔ型尖鐵錐壹支均沒收之。
    事  實
一、甲○○曾於民國88年間，因竊盜案件，經本院以88年度上易
    字第1980號判決判處有期徒刑9 月確定，又於89年間再因竊
    盜案件，經台灣屏東地方法院以89年度訴字第53號判決判處
    有期徒刑1 年10月確定，此與上開9 月之徒刑合併執行，而
    於90年6 月7 日縮短刑期假釋付保護管束出監（假釋期滿日
    91年6 月13日），然因於假釋期間內之90年間復因施用毒品
    案件，經台灣屏東地方法院以91年度訴字第41號判決判處應
    執行有期徒刑1 年確定，同年亦因竊盜案件，經台灣屏東地
    方法院以91年度易字第256 號判決判處有期徒刑8 月確定，
    再經撤銷上開假釋，應執行殘刑1 年6 月，此與上開1 年、
    8 月之有期徒刑合併執行，再於93年7 月1 日縮短刑期假釋
    付保護管束出監（假釋期滿日94年2 月4 日），然於假釋期
    間之93、94年間，再因施用第一、二級毒品案件，經台灣屏
    東地方法院以94年度訴字第73號各判處有期徒刑10月、6 月
    ，應執行有期徒刑1 年2 月確定；又於94年間，因竊盜案件
    ，經本院以94年度上易字第379 號判處有期徒刑1 年6 月確
    定；又於95年間，因槍砲案件，經台灣屏東地方法院以94年
    度訴字第816 號判處有期徒刑2 年，併科罰金新臺幣（下同
    ）5 萬元確定；又於95年間，因詐欺案件，經台灣屏東地方
    法院以95年度簡字第146 號判處有期徒刑4 月確定，上開5
    罪並經定應執行刑4 年6 月確定；上開第2 次假釋亦經撤銷
    ，尚餘殘刑為7 月3 日，入監服刑後於94年4 月1 日先執行
    此殘刑，而於94年11月3 日執行完畢，再接續執行上開5 罪
    ，該5 罪嗣經台灣屏東地方法院以96年度聲減字第1740號裁
    定減刑並定應執行刑為有期徒刑3 年6 月確定，再於97年6
    月26日假釋付保護管束（假釋期滿日98年3 月6 日）。
二、甲○○明知可發射子彈具有殺傷力之槍枝，係槍砲彈藥刀械
    管制條例所列違禁物，非經中央主管機關許可，不得持有、
    寄藏，竟行為如下：
  (一)未經許可，於88年6 月間某日，在屏東縣屏東市復興公園，
    收受友人黃子宜（90年間死亡）所交付可發射子彈具殺傷力
    之仿BERETTA 廠1934型半自動手槍車通金屬槍管內阻鐵而成
    之改造手槍1 支（槍枝管制編號：0000000000號，含彈匣1
    個），藏放在屏東市○○○路○ 段1 巷20弄12號住處，而非
    法持有之，迄98年2 月9 日凌晨1 時15分許，在屏東縣鹽埔
    鄉○○路50之5 號前，其將上開改造手槍插於腰際攜帶外出
    時，為警循線當場查獲並扣得其持有之上開改造手槍。
  (二)另行起意，未經許可，於97年10月間某日，在其屏東市○○
    ○路○ 段1 巷20弄12號住處旁路邊，收受姓名年籍不詳、綽
    號「鯊魚」之成年男子所寄藏之仿BERETTA 廠92FS型半自動
    手槍槍管內含阻鐵之改造手槍1 支（含彈匣1 個），及屬槍
    枝主要組成零件之已車通阻鐵之槍管1 支，得隨時以徒手換
    裝上開已車通阻鐵之槍管為可發射子彈具殺傷力之改造手槍
    （經換裝已車通阻鐵槍管後之槍枝管制編號為：0000000000
    號），即一併將之藏放在上址住處，而非法寄藏之。
三、甲○○另意圖為自己不法之所有，持其所有客觀上足供兇器
    使用之Ｔ型尖鐵錐1 支，分別於如附表所示之時間、地點，
    以該Ｔ型尖鐵錐為行竊工具，竊取如附表所示之自用小客車
    。
四、迄於98年3 月16日下午3 時許，甲○○欲行外出，乃電聯其
    不知情友人劉政德、張哲榮駕車前來其住處搭載，甲○○並
    將上開仿BERETTA 廠92FS型半自動手槍內含阻鐵之改造手槍
    1 支（含彈匣1 個）置放於友人劉政德所駕駛之9S-7796 號
    自用小客車前座乘客席下，及將上開已車通阻鐵之槍管置放
    於後行李廂之手提袋中攜帶外出。嗣因甲○○竊取如附表編
    號3 所示汽車後發生事故即棄置路旁，並將內含證件之皮夾
    遺留在車內，警方乃循線於同日下午5 時10分許在屏東縣長
    治鄉○○路240 號前查獲，並經其同意扣得上開寄藏之仿BE
    RETTA 廠92FS型半自動手槍內有阻鐵之改造手槍1 支（含彈
    匣1 個）及已車通阻鐵之槍管1 支，再於警詢時，於偵查機
    關未發覺其如附表編號1 、2 所示之竊盜犯行前，主動申告
    犯罪事實，而願接受裁判，警方並於同日下午6 時許在屏東
    縣政府警察局交通警察隊拖吊場內如附表編號3 所示之車內
    扣得上開其所有供犯罪所用之Ｔ型尖鐵錐1 支。
五、案經高雄市政府警察局苓雅分局、屏東縣政府警察局屏東分
    局先後報告臺灣屏東地方法院檢察署檢察官偵查起訴。
    理  由
一、有關證據能力：
  (一)按被告以外之人於審判外之書面陳述，依刑事訴訟法第159
    條第1 項之規定，屬於傳聞證據。另依刑事訴訟法第198 條
    、第208 條之規定，所謂鑑定乃指於刑事訴訟程序中為取得
    證據資料而由檢察官或法官指定具有特別知識經驗之鑑定人
    、學校、機關或團體，就特定之事物，以其專業知識加以分
    析、實驗而作判斷，以為偵查或審判之參考。故不論鑑定人
    或鑑定機關、學校、團體，均應由檢察官或法官視具體個案
    之需要而為選任，始符合刑事訴訟法第198 條、第208 條之
    規範本旨，否則所為鑑定，仍屬於傳聞證據。但對於司法警
    察機關於調查中之案件，或有量大或急迫之情形，為因應實
    務之現實需求，認為當然有鑑定之必要者，基於檢察一體原
    則，得由該管檢察長對於轄區內之案件，以事前概括選任鑑
    定人或囑託鑑定機關（團體）之方式，俾便轄區內之司法警
    察官、司法警察對於調查中之此類案件，得即時送請事前已
    選任之鑑定人或囑託之鑑定機關（團體）實施鑑定，有法務
    部92年9 月1 日法檢字第0920035083號函附卷可參。而臺灣
    高等法院檢察署檢察長概括囑託內政部警政署刑事警察局為
    「槍彈有無殺傷力之鑑定」、「DNA 之鑑定」之鑑定機關，
    有臺灣高等法院檢察署92年10月15日檢文允字第0921001322
    號函檢附該署檢察長概括選任鑑定人或囑託鑑定機關（團體
    ）名冊各1 份在卷可考。是以司法警察（官）於案件未移送
    檢察官偵辦前之調查犯罪階段，依據檢察長之概括授權，先
    行將槍彈、DNA 等證物送請檢察機關預先核定之專責鑑定機
    關（團體）所實施之鑑定，其等出具之書面鑑定報告應屬刑
    事訴訟法第208 條準用第206 條第1 項所稱之書面報告，依
    刑事訴訟法第159 條第1 項之立法理由，為該條項所指法律
    有特別規定者，應有證據能力，合先敘明。
  (二)按被告以外之人於審判外之陳述，雖不符前四條之規定，而
    經當事人於審判程式同意作為證據，法院審酌該言詞陳述或
    書面陳述作成時之情況，認為適當者，亦得為證據，刑事訴
    訟法第159 條之5 第1 項亦有明文。證人即如附表所示之被
    害人於警詢中之陳述，雖屬傳聞證據，然經被告及辯護人均
    同意作為證據（本院卷頁54），本院審酌上開證據資料製作
    時之情況，尚無違法不當之瑕疵，亦認為以之作為證據應屬
    適當，揆諸上開規定，應有證據能力。
二、訊據被告甲○○對上揭持有改造手槍、加重竊盜等犯罪事實
    均坦承不諱，至寄藏改造手槍部分，則辯稱：「鯊魚」交付
    槍枝及槍管後，伊均未曾換裝槍管，亦不懂換裝，自不能以
    警員自行換裝槍管後之狀態鑑定殺傷力，故伊僅就為「鯊魚
    」保管車通阻鐵之槍管部分，構成非法寄藏槍砲之主要零件
    罪等語。辯護人亦執此法律上之爭點，為其辯護。經查：
  (一)被告於88年6 月間起至98年2 月9 日為警查獲時止，非法持
    有改造手槍之事實，業經被告自白在卷，而扣案於98年2 月
    9 日為警扣押之改造手槍1 支（槍枝管制編號：0000000000
    號，含彈匣1 個），經鑑定結果：認係改造手槍，由仿BERE
    TTA 廠1934型半自動手槍製造之槍枝，車通金屬槍管內阻鐵
    而成，擊發功能正常，可供擊發適用子彈使用，認具殺傷力
    ，有內政部警政署刑事警察局98年3 月25日刑鑑字第098002
    2524號鑑驗書1 份、查扣槍枝照片4 張在卷可憑，並有該扣
    案槍枝可佐，被告此部分之自白，與事實相合，堪予採信。
  (二)被告於如附表所示時地竊取被害人所有汽車之事實，業經被
    告之自白在卷，核與證人即被害人潘掌珠、何清江、蔡耀賢
    分別於警詢中所述之汽車失竊情節相符，再警方採自附表編
    號3 汽車內遺留之布塊，經與被告所採唾液送鑑結果，認該
    布塊血跡之DNA-STR 型別與涉嫌人甲○○之DNA-STR 型別相
    同，亦有內政部警政署刑事警察局98年4 月17日刑醫字第09
    80038080號鑑定書1 紙附卷（偵2191卷頁25），此外，復有
    贓物認領保管單3 紙、相關照片15張可稽，堪認被告此部分
    自與事實相符，堪以採信。
  (三)被告於97年10月間某日起受「鯊魚」委託同時寄藏上開內含
    阻鐵之改造手槍及已車通阻鐵之槍管各1 支之事實，業經被
    告坦認在卷，被告雖以上開情詞抗辯，經查：
  1.扣案98年3 月16日為警查扣之改造手槍（含彈匣1 個）及槍
    管各1 支，業經證人即警員蔣顯文於原審及審理中到庭結證
    稱：內含阻鐵之改造手槍，是從被告座位下面發現，已車通
    之槍管，是在後面行李箱的手提袋裡發現，伊在派出所，經
    被告協助後以徒手拆裝、對調上開槍管，再以換裝槍管後之
    槍枝送鑑定等語明確（見原審卷頁50-51 、本院卷頁73）。
    再該換裝槍管後之槍枝（槍枝管制編號：0000000000號，含
    彈匣1 個），經鑑定結果：認係改造手槍，由仿BERETTA 廠
    92 FS 型半自動手槍製造之槍枝，車通金屬槍管內阻鐵而成
    ，擊發功能正常，可供擊發適用子彈使用，認具殺傷力，有
    內政部警政署刑事警察局98年5 月4 日刑鑑字第0980051922
    號鑑驗書1 份在卷可憑。是以本案於警方查獲時，被告所持
    有者，原係內含阻鐵之改造手槍及已車通之槍管各1 支，經
    警將該改造手槍對調換裝已車通槍管後送請鑑定，經鑑定後
    認具殺傷力等事實，固堪認定。
  2.惟按槍枝原得自由拆卸或組裝，零件組裝後仍為完整槍枝，
    此係持有改造手槍之方式有所不同而已，查獲時已經分解成
    為零件，嗣經警方組合而成，鑑定機關據此而為鑑定，核無
    不合（最高法院93年度台上字第6535號、96年度台上字第13
    92號判決意旨參照），故持有或寄藏處於得以隨時組成可發
    射子彈具殺傷力狀態之槍枝零件，僅係持有或寄藏同一槍枝
    之方式有所不同，在法律上仍應評價為持有或寄藏可發射子
    彈具殺傷力之槍枝。而本案「鯊魚」係同時交付上開改造手
    槍及槍管，已經被告坦承在卷（屏東警卷頁7-14、原審訴44
    8 卷頁38、50），則上開已貫通之槍管本係供該改造手槍所
    用，得以隨時換裝，自為被告所明知，且被告寄藏期間，上
    開槍枝與槍管均放在一起，亦為被告自承，自係處於隨時可
    組成具殺傷力槍枝之狀態，依上開說明，仍應評價為寄藏可
    發射子彈之槍枝，故此部分被告所辯及辯護人之辯護，尚難
    採憑。
  3.此外，復有上開改造手槍及槍管扣案及槍管照片6 張在卷可
    據，可見上開仿造手槍與槍管，於被告收受時，雖尚未組合
    ，但仍處於得以隨時組成可發射子彈具殺傷力之狀態，堪以
    認定。
  (四)綜上，本案事證明確，被告犯行均堪以認定，應予依法論科
    。
三、論罪科刑
  (一)按刑法第321 條第1 項第3 款所規定之攜帶兇器竊盜罪，係
    以行為人攜帶兇器竊盜為其加重條件，此所謂兇器，其種類
    並無限制，凡客觀上足對人之生命、身體、安全構成威脅，
    具有危險性之兇器均屬之，且祇須行竊時攜帶此種具有危險
    性之兇器為已足，並不以攜帶之初有行兇之意圖為必要，最
    高法院79年台上字第5253號判例足資參照。扣案Ｔ型尖鐵錐
    1 支，係將金屬製之Ｔ型扳手，前端磨成尖銳狀，有扣案物
    相片1 紙存卷足參（見屏東警卷頁76），顯然足對人之生命
    、身體、安全構成威脅顯而具有危險性，自屬兇器。
  (二)核被告所為如事實欄二、(一)所為，係犯槍砲彈藥刀械管制條
    例第8 條第4 項之非法持有可發射子彈具殺傷力之槍枝罪；
    如事實欄二、(二)所為，係犯同條之非法寄藏可發射子彈具殺
    傷力之槍枝罪；如事實欄三、所為，均係犯刑法第321 條第
    1 項第3 款攜帶兇器之加重竊盜罪。被告就如事實欄二、(二)
    所犯部分，固係受「鯊魚」寄藏內含阻鐵之改造手槍及已車
    通阻鐵之槍管各1 枝，且該已車通阻鐵之金屬槍管（並非經
    換裝前內含阻鐵之槍管），屬槍枝主要組成零件，有內政部
    98年9 月16日內授警字第0980871566號函在卷可憑（見本院
    卷頁），惟上開已車通阻鐵之槍管既經警換裝組合送鑑，始
    得認該改造手槍為可發射子彈具殺傷力之槍枝，是該屬槍枝
    主要組成零件之槍管，已為槍枝之一部，應吸收於非法寄藏
    可發射子彈具殺傷力之槍枝之行為，不另論罪。又被告先後
    持有2 支改造手槍之時間不同，顯非同一持有行為，雖有部
    分繼續持有之時間重疊，但持有行為一經持有，罪已成立，
    僅其完結須繼續至持有行為終了時為止，不能以最後查獲時
    之持有狀態，或繼續持有之時間有重疊，即概論先後不同之
    持有行為均係基於一持有行為而持有，是以被告所犯非法持
    有、寄藏槍枝罪2 罪、加重竊盜罪3 罪，犯意各別，行為互
    殊，應分論併罰之。
  (三)累犯之認定：按刑法第79條之1 第5 項規定：經撤銷假釋執
    行殘餘刑期者，有期徒刑於全部執行完畢後，再接續執行他
    刑，第1 項有關合併計算執行期間之規定不適用之。亦即2
    以上徒刑併執行者，刑法第77條所定「得許假釋」最低應執
    行之期間，合併計算之規定，於撤銷假釋執行殘餘刑期之情
    形，不適用之。於此情形，經撤銷假釋執行殘餘刑期者，其
    有期徒刑之殘餘刑期，於全部執行完畢時，即應認為已執行
    完畢，不再與嗣後接續執行之他刑，合併計算執行期間，從
    而殘餘刑期之執行與接續執行之他刑，其刑期應分別計算（
    最高法院97年度台非字第1 號、98年度台非字第97號判決意
    旨參照）。被告如事實欄一、所述之犯罪前科一情，有臺灣
    高等法院被告全國前案紀錄表、在監在押全國紀錄表在卷可
    憑，則被告上開第2 次假釋經撤銷後，尚餘殘餘刑期7 月3
    日，入監服刑後於94年4 月1 日先執行此殘刑，再接續執行
    上開5 罪，因其刑期應分別計算，自應認其於94年11月3 日
    殘刑執行完畢時，即為受有期徒刑之執行完畢。再按繼續犯
    之一部行為係在另一犯罪所處有期徒刑執行完畢後5 年以內
    者，仍該當於累犯加重之要件（最高法院86年度台非字第21
    7 號、89年度台上字第392 號裁判要旨參照）。是以被告如
    事實欄二、(一)所示之持有槍枝罪，係於88年6 月繼續至98年
    2 月9 日，在上開有期徒刑執行完畢後5 年內，仍該當於累
    犯加重之要件。是被告於5 年內故意再犯有期徒刑以上之本
    案各次犯行，應各依刑法第47條第1 項規定，均論以累犯，
    並依法各加重其刑。
  (四)有無自首之認定：
  1.就事實欄二、(一)所示被告持有槍枝犯行部分，被告固辯稱伊
    係自首，而得減輕其刑云云，惟查：查被告係於98年2 月9
    日凌晨1 時15分許，經警方見其所駕汽車懸掛他車車牌而予
    以盤查，惟盤查時警方即見被告將上開槍枝插於腰間褲袋之
    情，業經陳仁正即查獲警員到庭證述在卷（見本院1212卷頁
    72），是以被告持有上開槍枝之犯行，既已經警方發覺，並
    非對於未發覺之犯罪主動申告自已犯行，即無刑法第62條前
    段自首規定之適用。
  2.就事實欄二、(二)所示被告寄藏槍枝犯行部分，經查，被告於
    98 年3月16日下午5 時10分許因另涉竊盜罪嫌（即事實欄三
    、(三)所示之竊盜案件），經警方循線盤查，被告係先自行交
    出藏放於汽車前乘客座下之上開內含阻鐵之改造手槍，並未
    告知另藏有槍管，再經警於該車後行李廂行李袋中發現上開
    已車通阻鐵之金屬槍管等情，已經證人蔣顯文即查獲員警到
    庭證述在卷（見本院1212卷頁73）。再者，被告於警詢時係
    辯稱：「鯊魚告訴我槍枝好像不能擊發」、「我不知道換1
    支槍管後，該槍枝是否會具有殺傷力」等語（見屏東警卷頁
    10 ） ，顯見被告僅係主動交出上開內含阻鐵之改造手槍，
    並未告知警方另有可供換裝之已車通槍管，且於警詢時亦否
    認犯罪，實無申告其全部犯罪事實，而願接受裁判之意，尚
    與自首要件未件，亦無刑法第62條前段自首規定之適用，併
    此指明。
  3.就事實欄三、附表編號1 、2 所示部分加重竊盜犯行，按刑
    法第62條所謂自首，祇以犯人在其犯罪未發覺前，向該管公
    務員自承犯罪而受裁判為已足，至是否同受他案訊問一併供
    出，與其自首之效力，並不生何影響（最高法院30年上字第
    140 號判例參照），是以被告固係於警方查獲附表編號3 所
    示加重竊盜犯行之警詢時主動申告另涉犯附表編號1 、2 所
    示之加重竊盜犯行，有其警詢筆錄在卷可佐，仍堪認係在有
    偵查犯罪職權之公務員發覺其所犯如附表編號1 、2 所示之
    犯罪前，主動向員警自首犯罪而接受審判足徵其悔悟之情，
    該部分依刑法第62條前段規定減輕其刑，並就如附表編號1
    、2 所示部分，先加後減之。
  (五)原審認被告罪證明確，予以論科，固非無見；惟查：(一)被告
    上開第2 次假釋經撤銷後，尚餘殘刑7 月3 日，入監服刑後
    於94年4 月1 日先執行此殘刑，再接續執行上開5 罪，因其
    刑期應分別計算，自應認其於94年11月3 日殘刑執行完畢時
    ，即為受有期徒刑之執行完畢，已如上述，原判決誤以被告
    上開應執行刑及殘刑接續執行並假釋後，迄98年3 月6 日第
    3 次假釋期滿始執行完畢，因此認定被告上開持有槍枝罪、
    如附表編號1 加重竊盜部分不構成累犯，而寄藏槍枝罪、如
    附表編號2 、3 加重竊盜部分構成累犯，即有違誤。(二)按法
    院或檢察官因調查證據及犯罪情形，得實施勘驗，刑事訴訟
    法第212 條定有明文。其勘驗所得結果，應依同法第42條、
    第43條之法定程式製作勘驗筆錄，或依同法第44條第1 項第
    10款（審判期日當庭實施勘驗者）由書記官於審判筆錄記載
    當庭實施之勘驗經過。又依刑事訴訟法第364 條準用第288
    條之2 規定，法院應予當事人、代理人、辯護人或輔佐人以
    辯論證據證明力之適當機會。此為審判程序中應踐行之程序
    ，若疏未進行此一程序，自屬於法有違。原判決於理由四、
    內記載：「扣案Ｔ型尖鐵錐1 支，係將金屬製之Ｔ型扳手前
    端磨成尖銳狀，顯然足對人之生命、身體、安全構成威脅，
    業經本院當庭勘驗無誤，具有危險性，自屬兇器。」係以勘
    驗前開扣案物之結果，資為認定被告涉犯攜帶兇器加重竊盜
    罪之證據。但查卷內並無應依法製作之勘驗該扣案物之筆錄
    ，或於審判筆錄記載當庭實施之勘驗經過，且就該項勘驗結
    果，亦未於98年7 月15日審判期日予檢察官、上訴人及其辯
    護人以辯論證據證明力之適當機會，有卷附該次審判筆錄可
    稽，其逕採為認定該部分犯罪事實之論據，所踐行之訴訟程
    序，併難認為適法。(三)警方循線查獲被告如附表編號3 所示
    加重竊盜犯行後，並於該車內扣得其所有供犯罪所用之Ｔ型
    尖鐵錐1 支，有扣押筆錄及扣押物品表在卷可查（見屏東警
    卷頁44 -47），原判決雖於主文欄內各次加重竊盜罪項下諭
    知沒收，並於理由欄內敘明應予沒收之旨，惟漏未於事實欄
    內載明，亦有事實與理由不合之疏誤。被告上訴意旨主張事
    實欄二、(一)持有槍枝罪部分應有自首規定適用，事實欄二、
    (二)寄藏槍枝罪部分應係寄藏主要組成零件罪，指摘原判決認
    定事實不當，並就事實欄三之加重竊盜罪部分，指摘原判決
    量刑過重均為無理由，惟原判決既有上開可議之處，自應由
    本院撤銷改判。
  (六)爰審酌被告除前開已構成累犯之犯罪前科不予重複評價外，
    尚有多次犯罪前科，素行不良，且明知槍、彈係政府明令管
    制之危險物品，竟先後持有、寄藏可發射子彈具殺傷力之改
    造手槍，嚴重破壞社會秩序安寧，又攜帶足供兇器使用之專
    門工具，竊取他人之汽車代步達3 次，且竊取附表編號2 、
    3 所示車輛後，竟將之撞毀棄置路旁，危害非淺，惟念其持
    有或寄藏槍枝並未另犯他罪，且本案並未扣得子彈，足認被
    告尚無持之攻擊他人之意，並坦承大部分犯罪事實，犯後態
    度尚可，此外，其持有槍枝行為，繼續犯罪時間近10年，而
    危害程度較大，故刑度應高於繼續犯罪期間約5 個月之寄藏
    槍枝行為等一切情狀，各量處如主文所示之刑，分別諭知罰
    金易服勞役之折算標準，再定其應執行之刑，以資懲儆。扣
    案仿BERETTA 廠1934型半自動手槍之改造手槍1 支（槍枝管
    制編號：0000000000號，含彈匣1 個）、仿BERETTA 廠92FS
    型半自動手槍之改造手槍1 支（槍枝管制編號：0000000000
    號，含彈匣1 個），均為非經許可不得持有、寄藏之違禁物
    ，各應依刑法第38條第1 項第1 款規定分別於其所犯持有槍
    枝、寄藏槍枝罪項下宣告沒收。扣案Ｔ型尖鐵錐1 支，為被
    告所有供犯加重竊盜罪所用之物，依刑法第38條第1 項第2
    款規定於其所犯上開竊盜罪項下宣告沒收。至扣案上開內含
    阻鐵之槍管1 支，雖係原置於上開改造手槍內經警換裝卸下
    ，惟因非屬槍砲彈藥刀械管制條例管制之槍砲主要組成零件
    ，有內政部98年5 月7 日內授警字第0980870754號函附於卷
    可憑（偵2191號卷頁37），非屬違禁物，不予宣告沒收。其
    餘扣案物，因無證據證明與本案犯行有關，亦不予宣告沒收
    。
據上論斷，應依刑事訴訟法第369 條第1 項前段、第364 條、第
299 條第1 項前段，槍砲彈藥刀械管制條例第8 條第4 項，刑法
第11條前段、第321 條第1 項第3 款、第47條第1 項、第42條第
3 項、第38條第1 項第1 款、第2 款、第51條第5 款、第7 款、
第9 款，判決如主文。
本案經檢察官王登榮到庭執行職務。
中    華    民    國    98    年    10    月    14    日
                  刑事第七庭    審判長法  官  莊飛宗
                                      法  官  陳明富
                                      法  官  蔡廣昇
以上正本證明與原本無異。
本判決關於加重竊盜部份不得上訴。
其餘部分，如不服本判決應於收受本判決後10日內向本院提出上
訴書狀，其未敘述上訴理由者，並得於提起上訴後10日內向本院
補提理由書狀（均須按他造當事人之人數附繕本）「切勿逕送上
級法院」。
中    華    民    國    98    年    10    月    14    日
                                      書記官  曾允志
附表
┌──┬──────┬──────┬───┬─────┬─────────┐
│編號│時間        │地點        │被害人│竊取之汽車│備註              │
├──┼──────┼──────┼───┼─────┼─────────┤
│  1 │98年3月6日  │屏東市○○街│潘掌珠│WB-5566號 │丟棄於屏東市○○路│
│    │晚上11時許  │1段201巷內  │      │自用小客車│339號前道路上     │
│    │            │            │      │(約2萬元) │                  │
├──┼──────┼──────┼───┼─────┼─────────┤
│  2 │98年3月10日 │屏東市復興南│何清江│WO-7861號 │撞毀於屏東市○○路│
│    │凌晨3時許   │路1段1巷    │      │自用小客車│1段747巷9號前     │
│    │            │            │      │(約2萬元) │                  │
├──┼──────┼──────┼───┼─────┼─────────┤
│  3 │98年3月13日 │屏東市○○路│蔡耀賢│VJ-7431號 │撞毀於屏東市○○路│
│    │晚上10時許  │2段264號前  │      │自用小客車│加工出口區2號門處 │
│    │            │            │      │(約5萬元) │                  │
└──┴──────┴──────┴───┴─────┴─────────┘
附錄論罪科刑法條：
槍砲彈藥刀械管制條例第8條第4項
未經許可，持有、寄藏或意圖販賣而陳列第1 項所列槍枝者，處
3 年以上10年以下有期徒刑，併科新臺幣700 萬元以下罰金。
刑法第321條第1項第3款
犯竊盜罪而有左列情形之一者，處6 月以上、5 年以下有期徒刑
：
三、攜帶兇器而犯之者。


司法院資訊處製作；財團法人民間司法改革基金會備份。
